臺灣臺北地方法院刑事判決　　　　　　　96年度易字第2661號
公　訴　人　臺灣臺北地方法院檢察署檢察官
被　　　告　甲○○
　　　　　　　　　　（另案
　　　　　　乙○○
上列被告因贓物案件，經檢察官提起公訴（95年度偵字第25270
號），因被告於準備程序中就犯罪事實為有罪之陳述，經本院合
議庭裁定由受命法官獨任進行簡式審判程序審理，本院判決如下
：
    主  文
甲○○故買贓物，累犯，處有期徒刑陸月，如易科罰金，以新台
幣壹仟元折算壹日；減為有期徒刑參月，如易科罰金，以新台幣
壹仟元折算壹日。
乙○○故買贓物，處有期徒刑肆月，如易科罰金，以新台幣壹仟
元折算壹日，減為有期徒刑貳月，如易科罰金，以新台幣壹仟元
折算壹日；又故買贓物，處有期徒刑肆月，如易科罰金，以新台
幣壹仟元折算壹日。應執行有期徒刑伍月，如易科罰金，以新台
幣壹仟元折算壹日。
    事  實
一、甲○○前因竊盜案件，經臺灣板橋地方法院91年度簡上字第
    104號判處有期徒刑6月確定，於民國92年4月8日執行完畢；
    再因竊盜案件，經本院92年度易字第542號判處有期徒刑7月
    ，於93年3 月24日執行完畢；又因多次竊盜案件，經臺灣板
    橋地方法院93年度簡字第2943號、93年度易字第952 號及本
    院93年度易字第1572號分別判處有期徒刑5月、8月、10月確
    定，於95年8 月25日執行完畢。詎其猶不知悔改，明知某姓
    名、年籍不詳之成年男子，以低於原售價甚多之價格，向其
    兜售沒有購買來源證明、充電器與備用電池之中古手機，極
    有可能係贓物，仍於95年10月13日上午5 時前某時，在臺北
    縣永和市福和橋下，向該姓名、年籍不詳之成年男子，以新
    台幣（下同）600元，購入來路不明之摩托羅拉行動電話1支
    （手機序號000000000000000），並於同日上午5時，在臺北
    市○○路與廣州街口以500元出賣與乙○○。
二、乙○○明知甲○○與某姓名、年籍不詳之成年男子，以低於
    原售價甚多之價格，向其兜售沒有購買來源證明、充電器與
    備用電池之中古手機，極有可能係贓物，仍先於95年10月13
    日上午5 時許，在臺北市○○區○○路與廣州街口，向甲○○以500元購入前開來路不明之摩托羅拉行動電話1支，並旋
    以1,000元賣給不知情之蔡長春。又於96年5月間某日時，在
    臺北市○○區○○街一帶，向姓名、年籍不詳之成年男子，
    以700元收購來路不明之華碩牌行動電話1支（手機序號0000
    00000000000），並旋以800元出賣給不知情之米沙林。嗣經
    警循線查獲上開行動電話等，始查知上情。
三、案經被害人丙○○、丁○○訴由臺北市政府刑事警察大隊與
    臺北市政府刑事警察局報告臺灣臺北地方法院檢察署檢察官
    偵查起訴。
    理  由
一、程序上事項：本件被告乙○○、甲○○二人對於檢察官起訴
    書證據清單所提證據資料之證據能力均不加以爭執，而本院
    審酌各該證言、書面作成時之情況，認為亦屬適當，則該等
    證據資料自有證據能力，合先敘明。
二、上揭犯罪事實，業據被告二人於警詢、偵查及本院審理時均
    坦承不諱，核與證人蔡長春、米沙林於偵訊時證述之情節相
    符，又摩托羅拉行動電話1支（手機序號000000000000000）
    及華碩牌行動電話1支（手機序號000000000000000）分別係
    被害人丙○○遭搶、丁○○失竊之物品，亦有證人丙○○、
    丁○○於偵訊時之證述在卷可佐，並有贓物認領保管單附卷
    可資佐證，足見被告二人之自白均核與事實相符，堪予採信
    。是本件事證明確，被告二人犯行均堪以認定，均應予依法
    論科。
三、核被告二人所為，均係犯刑法第349條第2項之故買贓物罪。
    被告乙○○二次故買贓物之犯行，犯意各別，行為殊異，且
    期間相距8 月以上，應予分論併罰。被告甲○○前有如事實
    欄所載之前科，此有臺灣高等法院被告全國前案紀錄表在卷
    供參，則被告甲○○於5 年內故意再犯本件有期徒刑以上之
    罪，為累犯，應依法加重其刑。爰審酌：(一)被告甲○○係高
    中畢業之學歷，依其年齡而言，其所受教育程度及智識程度
    並未低於一般人，而被告乙○○雖係國小畢業之學歷，卻以
    販賣中古手機為業，對於買受來歷不明手機所可能之危害及
    影響，應較他人有更為深切之認識；(二)被告甲○○雖僅20餘
    歲，卻已有多次竊盜犯行，顯見素行並非良好，而被告乙○○年已50餘歲，亦有多次未構成累犯之賭博前科，素行亦非
    良好；(三)被告二人均係主動故買贓物，顯見高度參與、主導
    本件犯行；(四)被告二人所為，造成被害人取回贓物及犯罪偵
    查機關追訴犯罪之困難，並致蔡長春、米沙林等人面臨應訴
    之困擾，顯然對個人法益或超個人法益之危害均非輕；(五)被
    告二人於警詢、偵查及本院審理時均能坦承犯行，尚稱有悔
    意之犯後態度等一切情狀，分別量處如主文所示之刑。又本
    件被告二人於95年10月13日故買贓物之犯罪時間在96年4 月
    24日以前，且非中華民國96年罪犯減刑條例第3條第1項所定
    不予減刑之罪，則依該條例第2條第1項第3款、第7條之減刑
    規定，就此部分應分別減被告二人之宣告刑二分之一，並就
    被告乙○○二次犯行定其應執行刑，以及均諭知易科罰金之
    折算標準。
據上論結，應依刑事訴訟法第273條之1第1項、第299條第1 項前
段，刑法第349條第2項、第47條第1項、第51條第5款、第41條第
1項前段，中華民國96年罪犯減刑條例第2條第1項第3款、第7條
、第9條、第11條，刑法施行法第1條之1，判決如主文
本案經檢察官高怡修到庭執行職務。
中　　華　　民　　國　　96　　年　　11　　月　　28　　日
　　　　　　　　　　　刑事第六庭法　官　林孟皇
本正本證明與原本無異。
如不服本判決，應於判決送達後10日內向本院提出上訴狀（應抄
附繕本）。告訴人或被害人如對於本判決不服者，應具備理由請
求檢察官上訴，其上訴期間之計算係以檢察官收受判決正本之日
期為準。
                                書記官  宋德華
中　　華　　民　　國　　96　　年　　11　　月　　28　　日
附錄本案論罪科刑法條全文：
中華民國刑法第349條（普通贓物罪）
收受贓物者，處三年以下有期徒刑、拘役或五百元以下罰金。
搬運、寄藏、故買贓物或為牙保者，處五年以下有期徒刑、拘役
或科或併科一千元以下罰金。
因贓物變得之財物，以贓物論。
